臺灣板橋地方法院刑事判決　　　　　　　96年度易字第3170號
公　訴　人　臺灣板橋地方法院檢察署檢察官
被　　　告　甲○○
上列被告因竊盜案件，經檢察官提起公訴（96年度偵緝字第2589
號、第2590號），本院判決如下：
    主  文
甲○○無罪。
    理  由
一、公訴意旨略以：被告甲○○意圖為自己不法之所有，於民國
    96年1 月9 日凌晨某時，在桃園縣桃園市○○街45號前，以
    不詳方式，竊取李金英所有、交由李溫州使用、引擎號碼D1
    5B0000000 號、車牌號碼F4-2196 號之自用小客車。嗣另起
    犯意，意圖為自己不法之所有，於96年1 月21日至翌日8 時
    間之某時，在臺北縣樹林市○○里○○街72巷，以自備之鑰
    匙1 支，竊取周萬春所有、交由乙○○使用、引擎號碼A4A2
    0915號、車牌號碼HD-7296 號之自用小客車，供自己代步之
    用，而將該車HD-7296 號車牌2 面拆下，改懸掛被告所有之
    1383-GW 號車牌2 面，以躲避警方查緝，並將所拆下之HD-7
    296 號車牌2 面，懸掛於上開原車牌號碼F4-2196 號自用小
    客車上，而將F4-2196 號車牌2 面丟棄於不詳之處。嗣為警
    於96年1 月26日在臺北縣樹林市○○路131 號，尋獲棄置於
    該處、原車號F4-2196 號之自用小客車（改懸掛HD-7296 號
    車牌），經警採集車內指紋送驗比對後，與被告之指紋相吻
    合；另經警於96年2 月9 日15時40分許，在桃園縣桃園市○
    ○路「皇冠汽車旅館」對被告實施臨檢時，發現其使用之自
    用小客車車牌1383-GW 號與引擎號碼A4A20915號不符，始查
    獲上情，因認被告涉犯刑法第320 條第1 項之竊盜罪嫌。
二、按犯罪事實應依證據認定之，無證據不得認定犯罪事實；不
    能證明被告犯罪者，應諭知無罪之判決，刑事訴訟法第154
    條第2 項、第301 條第1 項分別定有明文。所謂證據，係指
    足以認定被告確有犯罪行為之積極證據而言，該項證據自須
    適於為被告犯罪事實之證明者，始得採為斷罪之資料。如未
    能發現相當證據，或證據不足以証明，自不能以推測或擬制
    之方法，以為裁判之基礎。且刑事訴訟上證明之資料，無論
    其為直接或間接證據，均須達於通常一般之人均不致有所懷
    疑，而得確信其為真實之程度，始得據為有罪之認定，若其
    關於被告是否犯罪之證明未能達此程度，而有合理懷疑之存
    在，致使無從形成有罪之確信，根據「罪證有疑，利於被告
    」之證據法則，即不得遽為不利被告之認定。其以情況證據
    （即間接證據）斷罪時，尤須基於該證據在直接關係上所可
    證明之他項情況事實，本乎推理作用足以確證被告有罪，方
    為合法，不得徒憑主觀上之推想，將一般經驗上有利被告之
    其他合理情況逕予排除。又刑法第320 條第1 項之竊盜罪，
    係以意圖為自己或第三人不法之所有而竊取他人之動產為要
    件，其要件事實之有無，均應依證據認定之。
三、本件公訴人認被告甲○○涉有竊盜罪嫌，無非以被害人李溫
    州及乙○○於警詢時之指述、車號F4-2196 號及HD-7296 號
    自用小客車之失車紀錄、車籍基本資料查詢、贓物認領保管
    單、車號HD-7296 號自用小客車之車輛竊盜車牌失竊資料個
    別查詢報表、照片、車號1383-GW 號自用小客車行照影本、
    內政部警政署刑事警察局指紋鑑定書及扣案鑰匙1 支為其主
    要論據。訊據被告堅詞否認有何竊盜行為，辯稱：原車號F4
    -2196 號自用小客車（改懸掛HD-7296 號車牌）裡出現伊之
    指紋，係因綽號「阿貴」友人曾駕駛該車搭載伊；至於伊使
    用之原車號HD-7296 號自用小客車（改懸掛1383-GW 號車牌
    ），係伊以新臺幣（下同）2 萬元向綽號「大胖」友人購買
    ，伊承認有犯贓物罪，但沒有偷車等語。
四、經查：
（一）公訴人所舉之被害人李溫州及乙○○於警詢時之指述、車
      號F4-2196 號及HD-7296 號自用小客車之失車紀錄、車籍
      基本資料查詢、贓物認領保管單、車號HD-7296 號自用小
      客車之車輛竊盜車牌失竊資料個別查詢報表、照片等，僅
      可證明車號F4-2196 號、HD-7296 號自用小客車，分別於
      96年1 月9 日在桃園縣桃園市○○街45號前、同年月21日
      或22日在臺北縣樹林市○○里○○街72巷遭人竊取之事實
      ，惟究係何人實施竊行，被害人既未目睹，其他書證資料
      亦無從釐清，顯不足憑以證明。
（二）本件經警於96年1 月26日在臺北縣樹林市○○路131 號，
      尋獲棄置於該處、原車號F4-2196 號之自用小客車（改懸
      掛HD-7296 號車牌），經警在車內之玻璃煙灰缸及發票上
      採集可資比對之指紋2 枚，經輸入電腦比對確認結果，其
      中1 枚與檔存被告指紋卡之右食指指紋相符（另1 枚未發
      現相符者），固有勘察採證同意書、證物清單、內政部警
      政署刑事警察局96年3 月12日刑紋字第0960032724號鑑驗
      書各1 份附卷可稽，惟依上開事證，至多僅能證明被告曾
      經進入該車之內。查進入自用小客車內之原因非僅竊盜一
      端，亦有可能係事後收受贓車使用之情形，況上開自用小
      客車為警尋獲之時，距離失竊時間長達17日，縱於車內採
      獲被告指紋，被告究係何時進入車內？與竊案有無關連？
      均乏積極證據加以證明，仍有合理懷疑，誠難僅憑該指紋
      1 枚，將一般經驗上有利於被告之其他合理情況均予排除
      ，遽認上開自用小客車必係被告所竊取者。
（三）警員於96年2 月9 日，在桃園縣桃園市○○路「皇冠汽車
      旅館」查獲被告時，當時原車號HD-7296 號自用小客車（
      改懸掛1383-GW 號車牌）固淪於被告實力支配下，並扣得
      鑰匙1 支，惟持有贓車之原因亦非僅竊盜一端，被告僅承
      認有收受贓物，然自始至終否認有竊取該車，復無證據足
      認該車係被告所竊無疑，尚難僅憑被告持有贓車即率斷其
      犯竊盜罪。
（四）被告前後供述縱有不一，或有不合情理之處，仍不得憑以
      解免公訴人之舉證責任，於無證據足以證明被告竊盜之情
      形下，仍不得憑此作為斷罪之依據。
五、綜上所述，依本院調查所得之證據，猶不足以證明被告確有
    公訴人所指之竊盜犯行，仍有合理懷疑之存在，依「罪證有
    疑，利於被告」法則，自不能以推測或擬制之方法，為被告
    有罪之認定。此外，復查無其他積極證據足資證明被告犯竊
    盜罪，揆諸首開說明，本件犯罪尚屬不能證明，應為被告無
    罪之諭知，以昭審慎。至於被告所涉贓物罪嫌，應另由檢察
    官依法偵辦，附此敘明。
據上論斷，應依刑事訴訟法第301 條第1 項，判決如主文。
本件經檢察官謝岳龍到庭執行職務。
中　　華　　民　　國　　96　　年　　11　　月　　30　　日
                  刑事第十五庭  法　官　朱嘉川
以上正本證明與原本無異。
如不服本判決，應於送達後10日內向本院提出上訴狀（應敘述具
體理由，並附繕本）。
                                書記官　陳聖儒
中　　華　　民　　國　　96　　年　　  　　月　　  　　日
